臺灣臺北地方法院民事裁定　　　　　　 96年度小上字第141號
上　訴　人　　甲○○
被　上訴人　　乙○○
上列當事人間請求損害賠償事件，上訴人對於中華民國96年10月
23日本院台北簡易庭96年度北小字第1238號第一審判決提起上訴
，本院裁定如下：
    主  文
上訴駁回。
第二審訴訟費用新台幣壹仟伍佰元由上訴人負擔。
    理  由
一、上訴人上訴意旨略：伊行車在第2車道，至肇事處看到前方
    有腳踏車，按啦叭示意，腳踏車騎者不予理會，伊遂減速往
    右欲超越該輛腳踏車，伊離路邊都有相當距離，此時感到車
    右後方有機車（即被上訴人所騎駛之機車）擦撞，原判決認
    伊車不當靠邊行駛，用詞不當，有欠公平；另證人胡說八道
    ，判決文內容背離事實；原審並僅採用警察機關提供之資料
    ，有便宜行事、草率結案之情；原判決判命伊給付新台幣
    7,080元予被上訴人，有失客觀公正等語。
二、按對於小額程序第一審裁判之上訴或抗告，非以其違背法令
    為理由，不得為之；上訴狀內應記載上訴理由，表明下列各
    款事項︰(一)原判決所違背之法令及其具體內容。(二)依訴訟資
    料可認為原判決有違背法令之具體事實，民事訴訟法第436
    條之24第2項、第436條之25定有明文。又按對於小額程序之
    第一審裁判提起上訴時，如係以第一審判決有不適用法規或
    適用法規不當為上訴理由時，其上訴狀或理由書應有具體之
    指摘，並揭示該法規之條項或其內容。若係成文法以外之法
    則，應揭示該法則之旨趣；其為經驗法則、證據法則者，亦
    應具體指摘揭示該經驗法則或證據法則；倘為司法院解釋或
    本院之判決，則應揭示該判解之字號或其內容，上訴狀或理
    由書如未依此項方法表明者，即難認為已對小額程序之第一
    審判決之違背法令有具體之指摘，其上訴自難認為合法（最
    高法院71年台上字第314號及70年台上字第720號判例參照）
    。再按為貫徹小額程序之簡速性，避免因上訴或抗告費時，
    不符訴訟利益，小額事件之裁判原則上宜於第一審確定，惟
    第一審裁判如有違背法令情事者，為保障當事人權益，自應
    許其上訴或抗告於第二審，故明定對於小額程序之第一審裁
    判，非以其違背法令為理由，不得上訴或抗告，從而如仍為
    上訴，即屬上訴不合程式，第二審法院應依同法第436條之
    32第2項準用第444條第1項以裁定駁回之。
三、經查，依上訴人於上訴狀內記載之上訴理由，僅係就原審取
    捨證據、認定事實之職權行使，指摘為不當，並未表明原判
    決所違背之法令及具體內容，就整體訴訟資料亦無從認定原
    判決有何違背法令之具體事實，難認已於上訴狀內依法表明
    原審判決如何具體違背法令，揆諸首揭說明，應認其上訴為
    不合法，爰裁定如主文。
五、本件第二審訴訟費用，確定為如主文第2項所示金額。
中　　華　　民　　國　　96　　年　　12　　月　　11　　日
                  民事第六庭   審判長法　官　張競文
                  　　　　　　　　　 法　官　曾部倫
                                     法  官  陳文正
以上正本係照原本作成。
本裁定不得抗告。
中　　華　　民　　國　　96　　年　　12　　月　　11　　日
                                     書記官　黃菀茹
